臺灣新竹地方法院刑事判決　　　　　　　 94年度訴字第629號
公　訴　人　臺灣新竹地方法院檢察署檢察官
被　　　告　甲○○
　　　　　　　　　　58之10.
上列被告因違反毒品危害防制條例案件，經檢察官提起公訴（九
十四年度毒偵字第一一七三號）及同署檢察官移送併案審理（九
十四年毒偵字第一七五三號），本院裁定進行簡式審判程序，判
決如下：
     主  文
甲○○連續施用第一級毒品，累犯，處有期徒刑拾壹月；又連續
施用第二級毒品，累犯，處有期徒刑陸月。應執行有期徒刑壹年
肆月。
     事  實
一、甲○○曾於民國九十二年間因違反毒品危害防制條例案件，
    經本院於九十二年九月五日，以九十二年訴字第三一二號判
    決判處有期徒刑十月、五月，定應執行有期徒刑一年二月確
    定。又於九十三年間因脫逃案件，經臺灣桃園地方法院於九
    十三年五月二十日，以九十三年簡字第二一七號判決判處有
    期徒刑三月，自九十三年一月九日入監執行，於九十四年五
    月七日接續執行完畢。其於八十七年間且因施用毒品案件，
    經本院裁定觀察勒戒後，認無繼續施用毒品傾向，於八十七
    年十月九日釋放出監，由臺灣新竹地方法院檢察署檢察官於
    八十七年十一月三日以八十七年偵字第五九八二號不起訴處
    分確定。又於八十八年間因施用毒品案件，經本院裁定觀察
    勒戒後，認有繼續施用毒品傾向，再經裁定令入戒治處所施
    以強制戒治，並於八十八年五月十日，以八十八年易字第七
    ○八號判決判處有期徒刑五月，如易科罰金，以三百元折算
    一日確定，嗣其強制戒治處分經評定為合格，無繼續戒治之
    必要，經裁定停止強制戒治付保護管束，惟其於保護管束期
    間施用毒品，經裁定撤銷停止強制戒治，於八十九年十一月
    五日強制戒治執行期滿，仍不知悔改，復基於施用第一級毒
    品海洛因之概括犯意，於九十四年五月十一日下午四時許起
    至同年六月一日上午七時許止，在其友人位在新竹市○○街
    五○○巷十七弄二十號住處，將香煙捲紙內之部分煙草撥出
    ，填入海洛因粉末後，持其所有之打火機點燃香煙吸食之方
    式，以約三日施用一次之頻率，連續施用海洛因多次。又另
    行起意，基於施用第二級毒品安非他命之概括犯意，於九十
    四年五月十一日下午四時許起至同年六月一日上午七時許止
    ，在上址住處，將安非他命放入其所有之玻璃球內，持其所
    有之打火機點火燒烤，吸食安非他命遇熱時產生之煙氣之方
    式，以約三日施用一次之頻率，連續施用安非他命多次。嗣
    警方於九十四年五月十六日凌晨一時許，至苗栗縣竹南鎮○
    ○街九十號「富貴香汽車旅館」二○八號房間查訪時，徵得
    該房間使用人甲○○同意搜索房間後，扣得在場之王明義所
    有之安非他命一包（毛重○點五公克），並於同日採集甲○
    ○之尿液送驗。又於九十四年六月二日下午四時四十五分，
    在上址屋前，查緝王明義竊盜案件後，於翌日即同年六月三
    日徵得在場之甲○○同意採尿送驗。其先後二次採尿送驗結
    果，均呈嗎啡（即海洛因水解後之反應）及安非他命陽性反
    應而查獲上情。
二、案經新竹市警察局報請臺灣新竹地方法院檢察署檢察官偵查
    起訴及同署檢察官移送併案審理。
     理  由
一、被告甲○○所犯毒品危害防制條例第十條第一項施用第一級
    毒品罪及同條例第二項施用第二級毒品罪，均非為死刑、無
    期徒刑、最輕本刑為三年以上有期徒刑之罪或高等法院管轄
    第一審案件，其於準備程序進行中先就被訴事實為有罪之陳
    述，本院認為合於刑事訴訟法第二百七十三條之一第一項之
    規定，裁定進行簡式審判程序，先予敘明。
二、上述事實，業經被告甲○○於本院審理時坦白承認，而被告
    於九十四年五月十六日及同年六月三日經警方採尿送驗結果
    ，均呈嗎啡（即海洛因水解後之反應）及安非他命陽性反應
    ，有新竹市警察局辦理煙毒、麻醉藥品案尿液送驗受檢人真
    實姓名代號對照表暨送驗登記簿、苗栗縣警察局竹南分局偵
    辦違反毒品危害防制條例案件尿液鑑驗代碼對照表、台灣檢
    驗科技股份有限公司濫用藥物尿液檢驗報告及中山醫學大學
    附設醫院藥物濫用檢測中心檢驗報告各一紙在卷可證，此均
    為檢驗機關本於專業知識及以精密儀器測試所得之結論，自
    可憑信。又施用第一級毒品海洛因，可於二至四日內由施用
    者尿液中檢測得知；施用第二級毒品安非他命，可於一至四
    日內由施用者尿液中檢測得知，亦有行政院衛生署管制藥品
    管理局九十二年三月十日管檢字第○九二○○○一四九五號
    函在卷可供參考，足見被告之自白與事實相符，可以採信，
    其於上述時地多次施用海洛因及安非他命之事實，應可認定
    。再被告於八十七年間因施用毒品案件，經本院裁定觀察勒
    戒後，認無繼續施用毒品傾向，於八十七年十月九日釋放出
    監，由臺灣新竹地方法院檢察署檢察官於八十七年十一月三
    日以八十七年偵字第五九八二號不起訴處分確定。又於八十
    八年間因施用毒品案件，經本院裁定觀察勒戒後，認有繼續
    施用毒品傾向，再經裁定令入戒治處所施以強制戒治，並於
    八十八年五月十日，以八十八年易字第七○八號判決判處有
    期徒刑五月，如易科罰金，以三百元折算一日確定，嗣其強
    制戒治處分經評定為合格，無繼續戒治之必要，經裁定停止
    強制戒治付保護管束，惟其於保護管束期間施用毒品，經裁
    定撤銷停止強制戒治，於八十九年十一月五日強制戒治執行
    期滿等情，有臺灣新竹地方法院檢察署刑案資料查註紀錄表
    及臺灣高等法院被告前案紀錄表各一份在卷足憑，事證明確
    ，被告犯行應可認定。
三、查海洛因、安非他命分別為毒品危害防制條例第二條第一項
    第一款、第二款所稱之第一級、第二級毒品，均不得持有及
    施用，被告甲○○竟持以施用，核其所為，係犯同條例第十
    條第一項之施用第一級毒品罪及同條第二項之施用第二級毒
    品罪。其施用前持有第一級毒品海洛因、第二級毒品安非他
    命之低度行為，應分別為施用之高度行為所吸收，均不另論
    罪。其先後多次施用海洛因及安非他命之行為，均時間緊接
    ，觸犯構成要件相同之罪名，顯係基於概括之犯意反覆為之
    ，為連續犯，均應以一罪論並加重其刑。公訴意旨固僅敘及
    被告於九十四年六月三日下午二時四十分許採尿前最後一次
    施用海洛因及安非他命之行為，然被告其餘施用海洛因及安
    非他命之犯行，與已起訴部分，有連續犯之裁判上一罪關係
    ，已如前述，本院自應併予裁判。其曾於九十二年間因違反
    毒品危害防制條例案件，經本院於九十二年九月五日，以九
    十二年訴字第三一二號判決判處有期徒刑十月、五月，定應
    執行有期徒刑一年二月確定。又於九十三年間因脫逃案件，
    經臺灣桃園地方法院於九十三年五月二十日，以九十三年簡
    字第二一七號判決判處有期徒刑三月，自九十三年一月九日
    入監執行，於九十四年五月七日接續執行完畢，有臺灣新竹
    地方法院檢察署刑案資料查註紀錄表及臺灣高等法院被告前
    案紀錄表各一份在卷可供參考，其受有期徒刑之執行完畢後
    ，五年之內再犯有期徒刑以上刑之上開二罪，均為累犯，均
    應依法加重其刑，併遞加重之。其所犯上開二罪，犯意各別
    ，行為不同，應予分別論罪，合併處罰。爰審酌被告曾有違
    反麻醉藥品管理條例、違反毒品危害防制條例及脫逃等前科
    之素行、經執行觀察勒戒與強制戒治後仍未戒除毒癮、施用
    毒品嚴重危害其身心健康、施用海洛因與安非他命期間不長
    ，次數不多及坦認犯行之犯罪後態度等一切情狀，分別量處
    如主文所示之刑，並定其應執行之刑。至其於九十四年五月
    十六日凌晨一時許為警查獲時，扣押之安非他命一包（毛重
    ○點三公克），係其友人王明義所有，非被告所有之物，業
    經被告供明在卷，應由王明義違反毒品危害防制條例案件中
    處理，爰不併為沒收銷燬之諭知。另被告施用毒品所用之打
    火機及玻璃球均未扣案，亦無證據證明現尚存在，為避免執
    行困難，亦不併予宣告沒收。
據上論斷，應依刑事訴訟法第二百七十三條之一、第二百九十九
條第一項前段，毒品危害防制條例第十條第一項、第二項，刑法
第十一條前段、第五十六條、第四十七條、第五十一條第五款，
判決如主文。
本案經檢察官傅伊君到庭執行職務。
中　　華　　民　　國　　九十四　年　十一　月　二十一　日
                  刑事第六庭    法　官　林昌義
以上正本證明與原本無異。
如不服本判決，應於判決送達後10日內向本院提出上訴狀 (應附
繕本 )，上訴於臺灣高等法院。
中　　華　　民　　國　九十四　年　　十一　月　二十一　日
                                書記官  江靜玲
附錄本案論罪科刑法條：
毒品危害防制條例第十條
施用第一級毒品者，處六月以上五年以下有期徒刑。
施用第二級毒品者，處三年以下有期徒刑。
